Minutes et répertoires du notaire René Adrien PANHARD, 6 août 1864 - 14 juillet 1870 (étude XIV)
Archives nationales
Minutes et répertoires du notaire René Adrien PANHARD (étude XIV)
6 août 1864 - 14 juillet 1870
MC/ET/XIV/881 - MC/ET/XIV/905, MC/RE/XIV/18 - MC/RE/XIV/19
Etude XIV; Panhard, René Adrien
Archives nationales de France
Minutes et répertoires: la loi 2008-696 du 15 juillet 2008 relative aux archives a fixé à 75 ans à compter de la date de l'acte, ou à 25 ans à compter de la date du décès de l'intéressé si ce délai est plus bref, le délai de communication des minutes et répertoires des notaires; ce délai est porté à 100 ans à compter de la date de l'acte si le document se rapporte à un mineur (code du Patrimoine, articles L213-2, 4e d et 5e).
Autres documents de l'étude (dossiers de clients, comptabilité...): s'agissant d'archives privées, ces documents sont communicables selon les modalités fixées par le déposant ou le donateur.
Certains documents ne sont pas accessibles en raison de leur mauvais état de conservation.
Versement
Accès aux instruments de recherche de tous les notaires de l’étude XIV
Archives de l'étude XIV
- Minutes de René Adrien PANHARD, 6 août 1864 - juillet 1870; MC/ET/XIV/881 - MC/ET/XIV/905
  - Minutes. 1864, 6 août - 1864, septembre, 6 août 1864 - septembre 1864; MC/ET/XIV/881
    Informations complémentaires:
    Informations concernant le classement:
    Le niveau inférieur de description, quand il existe, correspond aux minutes d'actes. Toutes les minutes ne sont pas forcément décrites une à une. Les descriptions de ces minutes sont plus ou moins détaillées.
  - Minutes. 1864, octobre - 1864, décembre, octobre 1864 - décembre 1864; MC/ET/XIV/882
  - Minutes. 1865, janvier - 1865, mars, janvier 1865 - mars 1865; MC/ET/XIV/883
  - Minutes. 1865, avril - 1865, juin, avril 1865 - juin 1865; MC/ET/XIV/884
  - Minutes. 1865, juillet - 1865, septembre, juillet 1865 - septembre 1865; MC/ET/XIV/885
  - Minutes. 1865, octobre - 1865, décembre, octobre 1865 - décembre 1865; MC/ET/XIV/886
  - Minutes. 1866, janvier - 1866, février, janvier 1866 - février 1866; MC/ET/XIV/887
  - Minutes. 1866, mars - 1866, avril, mars 1866 - avril 1866; MC/ET/XIV/888
  - Minutes. 1866, mai - 1866, 13 juillet, mai 1866 - 13 juillet 1866; MC/ET/XIV/889
    Acte(s) de la même période coté(s) séparément:
    Voir aussi MC/ET/XIV/890 (pour le 13 juillet 1866).
    - Dépôt judiciaire des testament et codicilles olographes, tous fait en double exemplaire, de Julien Vallou de Villeneuve, du 29 octobre 1864 et des 10 décembre 1865, 17 mars, 5 mai, 23 juin 1866, tous fait à Paris, à la suite de son décès survenu 68, rue de Bondy, le 4 mai 1866. À signaler: le défunt désigne comme ses légataires universels Auguste Robert Guibourg, notaire honoraire, demeurant à Senlis (Oise) Antoine Guibourg, ancien percepteur des contributions directes, demeurant à Montfort-l'Amaury (Yvelines), Justine Magnien, veuve Veytard, demeurant 114, rue du Bac et Jules Coupery, propriétaire, demeurant 6, rue du Faubourg-Poissonnière., 5 mai 1866; MC/ET/XIV/889
      À la suite:
      1866, 23 juin Autre dépôt judiciaire des testaments et codicilles de Julien Vallou de Villeneuve.
      Origine de l'information:
      De l'image fixe à l'image animée (1820-1910), documents du Minutier central des notaires de Paris relatifs à l'histoire des photographes et de la photographie, par Marc Durand, Paris, Archives nationales, 2013 (sous presse), notice n° 4886 (version dématérialisée de l'instrument de recherche, les notices biographiques et compléments de descriptions d'actes ne se trouvent que sur la version papier de l'ouvrage, voir contexte dans le Plan d’orientation général - Notaires de Paris, guides thématiques du Minutier).
      Date de révision: 2011
      Date de création de la notice: 2010
      Bondy (rue de); Faubourg-Poissonnière (rue du); Bac (rue du); Senlis (Oise); Montfort-l'Amaury (Yvelines); Vallou de Villeneuve, Julien; Guibourg, Auguste Robert; Guibourg, Antoine; Magnien, Justine; Veytard, ?; Coupery, Jules
    - Notoriété après décès de Julien Vallou de Villeneuve survenu 68, rue de Bondy, le 4 mai 1866.. À signaler: Le défunt célibataire, ne laisse aucun ascendant ni descendant à réserve., 15 mai 1866; MC/ET/XIV/889
      De l'image fixe à l'image animée (1820-1910), documents du Minutier central des notaires de Paris relatifs à l'histoire des photographes et de la photographie, par Marc Durand, Paris, Archives nationales, 2013 (sous presse), notice n° 4887 (version dématérialisée de l'instrument de recherche, les notices biographiques et compléments de descriptions d'actes ne se trouvent que sur la version papier de l'ouvrage, voir contexte dans le Plan d’orientation général - Notaires de Paris, guides thématiques du Minutier).
      Bondy (rue de); Vallou de Villeneuve, Julien
    - Inventaire après décès de Julien Vallou de Villeneuve, dressé entre les 8 et 20 juin 1866 dans sa maison située 18, boulevard des Filles-du-Calvaire, lui-même décédé 68, rue de Bondy le 4 mai 1866, à la requête de son exécuteur testamentaire, Auguste Jules Cabanne, avoué, demeurant 5, rue du Faubourg-Poissonnière. À signaler: le contenu de l'acte détaille la bibliothèque du défunt ainsi que ses peintures, aquarelles, lithographies, estampes, et une collection de costumes de femmes. (27 f.)., 8 juin 1866; MC/ET/XIV/889
      De l'image fixe à l'image animée (1820-1910), documents du Minutier central des notaires de Paris relatifs à l'histoire des photographes et de la photographie, par Marc Durand, Paris, Archives nationales, 2013 (sous presse), notice n° 4888 (version dématérialisée de l'instrument de recherche, les notices biographiques et compléments de descriptions d'actes ne se trouvent que sur la version papier de l'ouvrage, voir contexte dans le Plan d’orientation général - Notaires de Paris, guides thématiques du Minutier).
      Filles-du-Calvaire (boulevard des); Bondy (rue de); Faubourg-Poissonnière (rue du); Vallou de Villeneuve, Julien; Cabanne, Auguste Jules
  - Minutes. 1866, 13 juillet - 1866, août, 13 juillet 1866 - août 1866; MC/ET/XIV/890
    Voir aussi MC/ET/XIV/889 (pour le 13 juillet 1866).
  - Minutes. 1866, septembre - 1866, décembre, septembre 1866 - décembre 1866; MC/ET/XIV/891
  - Minutes. 1867, janvier - 1867, mars, janvier 1867 - mars 1867; MC/ET/XIV/892
  - Minutes. 1867, avril - 1867, juin, avril 1867 - juin 1867; MC/ET/XIV/893
  - Minutes. 1867, juillet - 1867, septembre, juillet 1867 - septembre 1867; MC/ET/XIV/894
  - Minutes. 1867, octobre - 1867, décembre, octobre 1867 - décembre 1867; MC/ET/XIV/895
  - Minutes. 1868, janvier - 1868, avril, janvier 1868 - avril 1868; MC/ET/XIV/896
  - Minutes. 1868, mai - 1868, juillet, mai 1868 - juillet 1868; MC/ET/XIV/897
  - Minutes. 1868, août - 1868, décembre, août 1868 - décembre 1868; MC/ET/XIV/898
  - Minutes. 1869, janvier - 1869, février, janvier 1869 - février 1869; MC/ET/XIV/899
  - Minutes. 1869, mars - 1869, mai, mars 1869 - mai 1869; MC/ET/XIV/900
  - Minutes. 1869, juin - 1869, août, juin 1869 - août 1869; MC/ET/XIV/901
  - Minutes. 1869, septembre - 1869, décembre, septembre 1869 - décembre 1869; MC/ET/XIV/902
  - Minutes. 1870, janvier - 1870, février, janvier 1870 - février 1870; MC/ET/XIV/903
  - Minutes. 1870, mars - 1870, avril, mars 1870 - avril 1870; MC/ET/XIV/904
  - Minutes. 1870, mai - 1870, juillet, mai 1870 - juillet 1870; MC/ET/XIV/905
    1870, mai à 14 juillet: actes passés par-devant René-Adrien Panhard.
    1870, 16 au 30 juillet: actes passés par-devant Marie-Louis-Ernest Pitaux.
- Répertoire(s) de René Adrien PANHARD, 23 février 1855 - 24 septembre 1873; MC/RE/XIV/18 - MC/RE/XIV/19
  - Répertoire. 1855, 23 février - 1866, 13 juillet, 23 février 1855 - 13 juillet 1866; MC/RE/XIV/18
    Répertoire des notaires Thibault-Rémond Poumet (23 février 1855-4 août 1864), René-Adrien Panhard (6 août 1864-13 juillet 1866).
    Informations concernant le classement et la cotation:
    Le niveau inférieur de description, quand il existe, correspond aux mentions d'actes contenues dans le répertoire. Parmi celles-ci, certaines peuvent y être décrites, de manière plus ou moins détaillée. Pour consulter l'acte proprement dit, il convient de rechercher la cote au niveau des articles (registre ou liasse) des minutes du notaire (cote de type 'MC/ET').
  - Répertoire. 1866, 13 juillet - 1873, 24 septembre, 13 juillet 1866 - 24 septembre 1873; MC/RE/XIV/19
    Répertoire des notaires René-Adrien Panhard (13 juillet 1866-14 juillet 1870), Marie-Louis-Ernest Pitaux (16 juillet 1870-24 septembre 1873).